# 关于约定特殊条款的股权投资的会计核算问题

提问人：281951217 时间：2020-12-02 10:33:10
A集团投资入股B基金，成为B基金的有限合伙人，关于入股B基金共签订三份协议，分别为B基金合伙协议（以下简称“合伙协议”）、B基金合伙协议之补充协议（以下简称“补充协议”）、A集团与E公司签订的远期收购协议（以下简称“远期收购协议”，E公司为B基金的另一大股东，和B基金的管理合伙人同受Z集团控制），其中对收到分配投资日期、投资收益及回收资金分配顺序、A集团持有B基金投资款远期回购进行了多次补充约定。具体合同摘录如下：
合伙协议，约定如下：
第四十一条 向合伙人分配投资收益日
除本协议另有约定外，向合伙人分配投资收益日不应晚于投资项目的投资收益支付至合伙企业（B基金）托管账户之日起满 90 日。投资收益的金额应计算至实际向合伙人分配投资收益之日。
第四十四条投资收益及回收资金的分配
投资收益及回收资金分配顺序如下：
（一）首先，分配给各合伙人，直至其累计获得的分配总额等于其累计实缴出资金额；
（二）其次，分配给各合伙人，直至其累计获得的分配总额等于其累计实缴出资金额及其按照年化5.5%(单利）计算应该取得的投资收益；
（三）最后，如有余额，20%作为业绩报酬分配给普通合伙人，80%按照各有限合伙人的实缴出资比例分配给各有限合伙人。
第四十六条 合伙企业的亏损分担
本合伙企业清算时如有亏损，由全体合伙人以其认缴出资比例承担。
补充协议对合伙协议进行了有关修改
经全体合伙人同意对合伙协议第四十一条修改如下：
第四十一条 向合伙人分配投资收益日
自收到A集团分笔支付的实缴资金起，合伙企业向A集团分配收益的时间安排： 2019 年 12 月 29 日,2020年 6 月 29日,2020年 12 月 29 日,2021年 6 月 29 日， 2021 年 12 月 29 日， 2022 年 6 月 29 日， 2022 年 12 月 29 日， 2023 年 6 月 29 日， 2023 年12 月 29 日；
经全体合伙人同意对合伙协议第四十四条修改如下：
第四十四条投资收益及回收资金的分配
投资收益及回收资金分配顺序如下：
（ 1 ）以收到A集团第一笔实缴资金起，每笔实缴资金根据每期实际天数向A集团分配收益，本款约定的年化收益率12.00%系以一年 360 天为基础计算，即每日收益率=年化收益率/360。
（ 2 ）上述分配后，投资收益及回收资金的余额向有限合伙人A集团分配至其累计取得在全部项目中分摊的投资本金。.........（在向A集团支付有关投资收益及出资本金后，此处逐个描述向其他有限合伙人及普通合伙人如何分配收益及本金）
经全体合伙人同意对合伙协议第四十六条修改如下：
第四十六条合伙企业的亏损分担
本合伙企业清算时如有亏损，首先由普通合伙人以其认缴出资承担；如亏损超出普通合伙人认缴出资的，再由有限合伙人E公司、F合伙企业、D公司、A集团以认缴出资额按此顺序承担。
A集团与E公司双方签订的远期收购协议，约定条款如下：
注：甲方指A集团；乙方指E公司
第一条合伙份额收购
1.双方同意，在甲方仍持有B基金合伙份额的前提下，自 2019 年 6 月 29 日至 2023 年 12 月 29 日期间，如合伙企业未按照合伙协议的约定分配收益及投资本金，甲方有权要求乙方按照本协议第二条约定的价款收购其届时持有的全部合伙份额。
第二条份额收购价款
1.乙方应以甲方的实缴出资余额及其未收到的当期收益（以12.00%的年利率单利计算的金额）作为对价收购甲方届时持有的全部合伙份额。
2.计算公式如下：
收购价=甲方实缴出资余额+未收到的当期收益
当期收益=Ʃ甲方届时每一笔实缴出资的余额12.00%/360N
问题是关于A集团对B基金的投资，按照新的金融工具准则，A集团该如何在财务报表上进行列式？
感谢陈版主的查阅，谢谢！

回答人：chenyiwei
此处补充协议构成了对原始合伙协议的修改。根据补充协议，B企业的合伙人之间形成了优先/劣后的分层安排，A是优先级合伙人，其他合伙人为劣后级。但此处（将合伙协议和补充协议作为一个整体来看）并没有明确、确定的保本、固定收益承诺。因此，A企业应将其在B合伙企业中的投资作为一项以公允价值计量且其变动计入损益的金融资产，列报为其他非流动金融资产。
对于 5 年后的收购承诺，因为承诺人是E公司而不是B企业自身，故应作为另一项独立的衍生工具（E授予A的卖出期权）进行会计处理，确认其公允价值变动。